【裁判字號】    92,板秩抗,3
【裁判日期】    920815
【裁判案由】    社會秩序維護法
【裁判全文】
臺灣板橋地方法院普通庭裁定                        九十二年度板秩抗字第三號
    抗  告  人
    即被移送人  甲○○
右列抗告人即被移
九十二年七月七日所為九十二年板秩字第八四號第一審裁定，提起抗告，本院普通庭
為第二審裁定如左：
    主      文
抗告駁回。
    理      由
一、原裁定略以：抗告人即被移送人甲○○於民國（下同）九十二年五月七日、五月
    九日，在臺北縣中和市○○路二六三巷十號一樓「冠霖補習班」處，以「冠霖補
    習班」負責人李明德與其有勞資糾紛為由，身著喪服，至該處前高舉書寫「含淚
    陳情，冠霖非法解僱，訴求薪資、預告工資、資遣費，未依勞保補償失業給付」
    等文字內容之告示牌，藉端滋擾公司行號。
二、抗告人即被移送人甲○○抗告意旨略以：抗告人之夫王鎮臺之母王陳雲鶴於九十
    二年四月二十八日病故，抗告人於守喪期間，需著素服帶孝，此乃人之常情，又
    配戴口罩乃因斯時係「嚴重急性呼吸道症候群」肆虐之際，故抗告人並無滋擾之
    故意與行為，又臺北縣政府警察局中和分局之處理並不公平；再者，抗告人曾與
    冠霖補習班之負責人李明德數次於臺北縣政府協調，惟李明德或惡意未到或違法
    不付薪資、資遣費，足見李明德之行為明顯侵害抗告人之權益，而抗告人係可憐
    之勞工，前往其所經營之「冠霖補習班」理性抗議，絕非無理由之藉端滋擾，故
    抗告人之行為並不符合社會秩序維護法第六十八條第二款（抗告狀誤載為「第二
    項」）之要件云云。
三、經查：
（一）按有左列各款行為之一者，處三日以下拘留或新臺幣一萬二千元以下罰鍰：一
      、無正當理由，於公共場所、房屋近旁焚火而有危害安全之虞者。二、藉端滋
      擾住戶、工廠、公司行號、公共場所或公眾得出入之場所者。三、強買、強賣
      物品或強索財務者，社會秩序維護法第六十八條定有明文，而由該條第一款、
      第二款之用語加以比較，足認「藉『端』滋擾」一事，並不因有無正當理由而
      影響該違反社會秩序維護法行為之成立；況且，抗告人是否有正當理由亦非僅
      以其主觀認定為據，合先敘明。
（二）抗告人即被移送人甲○○於九十二年五月七日、五月九日，在臺北縣中和市○
      ○路二六三巷十號一樓「冠霖補習班」處，以「冠霖補習班」負責人李明德與
      其有勞資糾紛為由，身著喪服，至該處前高舉書寫「含淚陳情，冠霖非法解僱
      ，訴求薪資、預告工資、資遣費，未依勞保補償失業給付」等文字內容之告示
      牌一事，業據抗告人及抗告人之夫王鎮臺於警訊中所供承，核與「冠霖補習班
      」之負責人李明德於警訊中所為之指述相符，復有現場照片附卷足憑，是抗告
      人確曾為前開行為自堪認定。
（三）至於抗告人雖尚執前詞置辯；然查：王鎮臺（抗告人之夫）之母王陳雲鶴於九
      十二年四月二十八日病故一事，固有死亡證明書一紙附卷足憑，而抗告人於前
      開時間係於服喪期間堪認屬實；惟依一般社會大眾所共知之習俗，服喪之人至
      他人處所本多所禁忌，更何況抗告人竟身著黑衣、黑褲等喪服，且於肩部別有
      服喪用麻布，且攜帶「往生紙錢箱」，而舉牌抗議（見本院板橋簡易庭九十二
      年度板秩字第八四號卷第十頁、第十二頁之現場照片），衡量該處屬冠霖補習
      班學童出入場所，是抗告人藉此裝束、物品而達其滋擾「冠霖補習班」之目的
      灼然，是其所為上開辯詞無非圖卸之詞，自無足採信。
四、從而，原審裁定援引社會秩序維護法第四十六條第一項、第六十八條第二款、第
    四十五條第二項等規定，裁處抗告人罰鍰新臺幣五千元，經核其認事用法俱無不
    合，量處罰鍰亦稱允適，抗告人指摘原裁定不當，並無理由，應予駁回。
五、爰依社會秩序維護法第五十八條、第九十二條、刑事訴訟法第四百十二條，裁定
    如主文。
中      華      民      國      九十二      年     八     月    十五    日
                                      臺灣板橋地方法院普通庭
                                          審判長法  官  王屏夏
                                                法  官  王偉光
                                                法  官  陳鴻清
右正本證明與原本無異。
本裁定不得抗告。
                                                書記官  林蔚然
中      華      民      國      九十二      年     八     月   二十一   日


司法院資訊處製作；財團法人民間司法改革基金會備份。
